Inventaris van het archief van de Beroepscommissie Wet Autovervoer Goederen (BWAG) op grond van art. 54 WAG 1951 van het Ministerie van Verkeer en Waterstaat, 1954-1984
Nationaal Archief, Den Haag
Ministerie van Verkeer en Waterstaat: Directoraat-Generaal van het Vervoer, Beroepscommissie op grond van art. 54 Wet Autovervoer Goederen (BWAG) 1951
VW / BWAG
1954-1984
W23
2.25 meter; 1717 inventarisnummers.
Normale geschreven, geprinte en gedrukte documenten
Nationaal Archief, Den Haag
Het archief bestaat uit aan de minister uitgebrachte adviezen over beroepen die zijn ingediend tegen beschikkingen van de voorzitter van de Commissie Vergunningen Goederenvervoer/Commissie Vervoervergunningen, geordend op indiener.
Archiefvorming
Geschiedenis van de archiefvormer
De Beroepscommissie Wet Autovervoer Goederen (BWAG) op grond van art. 54 WAG 1951, ingesteld bij de Wet Autovervoer Goederen (WAG) 1954 en opgeheven in 1984, had tot taak het adviseren van de minister inzake beroepen, ingediend tegen op grond van de Wet Autovervoer Goederen (WAG) genomen beschikkingen. De commissie bestond uit tenminste drie leden, die door de Kroon voor ten hoogste vijf jaar werden benoemd. De Kroon wees uit hun midden tevens een voorzitter aan.
De WAG 1951, die in 1954 van kracht wordt, is de eerste, specifieke regeling van het vervoer van goederen met vrachtauto's. In het vergunningenbeleid wordt uitgegaan van het algemeen vervoerbelang. Alleen indien het algemeen vervoerbelang dit nodig maakt, kan een vergunning worden gewijzigd of ingetrokken.
De wet is met name gericht op de ordening van de vervoerstak, door middel van een capaciteits- en een tariefregeling. De belangrijkste instrumenten, die de overheid in het kader van deze wet ter beschikking staan, zijn het vergunningstelsel en de toelatingseisen tot het beroep. Binnen het goederenvervoer over de weg gaat nu de indeling gelden, die al in de oorlog is gemaakt: er wordt voortaan (juridisch) onderscheid gemaakt tussen ongeregeld en geregeld beroepsvervoer enerzijds, en beroeps- en eigen vervoer anderzijds.
Tot 1984 staat op basis van de WGB beroep open op de kroon. Bij wet van 28 april 1983, Stb. 254, vindt herziening van de beroepsregeling plaats. Tegen beschikkingen op grond van de WAG of daarop rustende bepalingen, kan nu door degene die rechtstreeks in zijn belang wordt getroffen, beroep worden ingesteld bij het College van Beroep voor het Bedrijfsleven (CBB). Het CBB wordt daarmee de enige beroepsinstantie en de beroepscommissie houdt op te bestaan.
Inhoud en structuur van het archief
01.01.02; 2.16
Selectie en vernietiging
In 2007 is ter bewerking aan de Centrale Archief Selectiedienst te Winschoten aangeboden het archief van de Beroepscommissie ex art. 54 WAG 1951 (BWAG) over de periode 1954 - 1984. In 2007 en 2008 is het archief tevens geselecteerd en geïnventariseerd. Doel van de bewerking was het archief in een zodanige staat te brengen, dat het voldoet aan de normen voor de goede, geordende en toegankelijke staat en het overgebracht kon worden naar het Nationaal Archief.
Voor de kerntaak van de Beroepscommissie Wet Autovervoer Goederen (BWAG) op grond van art. 54 WAG 1951 is bij de selectie van het archief gebruik gemaakt van de volgende selectielijsten:
* Selectielijst voor de neerslag van de handelingen van de minister van Verkeer en Waterstaat en de onder hem ressorterende actoren op het beleidsterrein Goederenvervoer over de periode vanaf 1945, vastgesteld bij beschikking van de minister van Onderwijs, Cultuur en Wetenschappen en de minister van Verkeer en Waterstaat, nr. C/S&A/07/1019 d.d. 19 april 2007, gepubliceerd in de Staatscourant van 29 mei 2007, nr. 100 / pag. 8.
* Selectielijst voor de neerslag van de handelingen van de minister van Verkeer en Waterstaat en de onder hem ressorterende actoren op het beleidsterrein Overkoepelend Beleid Verkeer en Waterstaat over de periode vanaf 1945, vastgesteld bij beschikking van de staatssecretaris van Onderwijs, Cultuur en Wetenschappen en de minister van Verkeer en Waterstaat, nr. C/S&A/05/638 d.d. 27 maart 2005 gepubliceerd in de Staatscourant van 8 juni 2006, nr. 109 / pag. 28.
* Selectielijst voor de neerslag van de handelingen van de minister van Verkeer en Waterstaat en de onder hem ressorterende actoren op het beleidsterrein Waterstaat over de periode (1911-) 1945 - 2001, vastgesteld bij beschikking van de staatssecretaris van Onderwijs, Cultuur en Wetenschappen en de minister van Verkeer en Waterstaat, nr. C/S/04/698 d.d. 29 maart 2004 gepubliceerd in de Staatscourant van 16 augustus 2004, nr 155 / pag. 8.
Voor de selectie had het archief een omvang van 12,5 meter. Het voor blijvende bewaring aangemerkte deel van het archief is na bewerking verzonden naar het Nationaal Archief te Den Haag. Dat bestaat, na materiële verzorging, uit 2,25 meter te bewaren archiefbescheiden. De overige 10,25 meter kwam voor vernietiging in aanmerking.
Ordening van het archief
De neerslag van de Beroepscommissie Wet Autovervoer Goederen (BWAG) op grond van art. 54 WAG 1951 is alfabetisch geordend op naam van indiener van het bezwaar. De inventaris is derhalve niet in rubrieken onderverdeeld. In een enkel geval heeft een zelfde indiener meerdere bezwaren ingediend op verschillende beschikkingen. In deze gevallen zijn de bezwaren bij elkaar in een subreeks geplaatst, met vermelding van de verschillende zaaknummers van de verschillende bezwaren (zie onder meer inventarisnummers 1 en 2).
Aanwijzingen voor de gebruiker
Openbaarheidsbeperkingen
Volledig openbaar.
Materiële beperkingen
Aanvraaginstructie
Openbare archiefstukken kunnen online worden aangevraagd en gereserveerd. U kunt dit ook via de terminals in de studiezaal van het Nationaal Archief doen. Om te kunnen reserveren dient u de volgende stappen te volgen:
U maakt een profiel aan op www.gahetna.nl, en logt vervolgens in
Via de archiefinventaris (alleen de beschrijvingen met rode nummers) selecteert u het gewenste archiefstuk door op de knop 'Reserveren' te klikken
In het volgende scherm geeft u aan op welke dag u het archiefstuk wilt inzien
Indien u zich bevindt in de studiezaal en een tafelnummer heeft ontvangen kunt u dit nummer vermelden. Als u geen tafelnummer heeft kunt u tafelnummer 777 laten staan
Vervolgens bevestigt u uw reservering door deze te versturen.
Verwant materiaal
Bewaarplaats van originelen
Buiten dit archief (vindplaats Nationaal Archief) zijn elders geen originelen opgeslagen.
Beschikbaarheid van kopieën
Beschrijving van de series en archiefbestanddelen
- Adviseren van de minister inzake beroepen ingediend tegen beschikkingen van de voorzitter van de Commissie Vergunningen Goederenvervoer/Commissie Vervoervergunningen ( CVG/CVV)., 1955-1985; 1-1717
  - Aalbers, A., handelend onder de naam Ab. Aalbers te IJzendoorn. 1979, 1-2
    - WAG 2190., 1; stuk
    - WAG 2307., 2; stuk
  - Aalten's, Van; Transportbedrijf te Huissen tegen H.J. Wolters te Huissen, 1956, 3; stuk
  - Aardoom, A.J. te 's-Gravendeel, 1967, 4; stuk
  - Aarnoudse, M. te Bruinisse, 1964, 5; stuk
  - Abbas, A.J. te Finsterwolde, 1972, 6; stuk
  - Abbink, C. te Eibergen, 1955, 7; stuk
  - Afman en Zn., J.; Firma te Baflo, 1967, 8; stuk
  - Akker, J.C. van den te Nuland, 1958, 9; stuk
  - Akkerman, Gebroeders, te Siddeburen, 1956, 10; stuk
  - Al, J.A., handelend onder de naam Firma Al en Zoon te Zaandam, 1978, 11; stuk
  - Albers, J. te Schiedam, 1959, 12; stuk
  - Albers, P.D. te Rotterdam, 1956, 13; stuk
  - Albers, P.D. Transportbedrijf; BV te Rotterdam, 1979, 14; stuk
  - Alblas, J. te 's-Gravenhage, 1960, 15; stuk
  - Alblasserdams Tank Transport; BV te Alblasserdam, 1978, 16; stuk
  - Alphen, C. van te Rotterdam, 1962, 17; stuk
  - Ammers, W. van, BV; Handel- en Transportbedrijf te West-Grafdijk, 1979, 18; stuk
  - Andel en Zn., C.M. van; VOF Transportbedrijf te Andel, 1980, 19; stuk
  - Anker, A. te Spaubeek, 1955, 20; stuk
  - Anker, G.R. van de te Liempde, 1961, 21; stuk
  - Arcade Records BV te Vianen, 1980, 22; stuk
  - Arendonk, P.A.M. van te Oosterhout, 1978, 23; stuk
  - Arends en Zn.; VOF te Zeist, 1979, 24; stuk
  - Arets, J.J. te Amstenrade, 1959, 25; stuk
  - Arkesteijn, A.L.M. te Nederweert, 1979, 26; stuk
  - Arts, M.J. te Lunen, 1961, 27; stuk
  - Arts, M.J. te Wijchen, 1964, 28; stuk
  - Assouw en Zn. Expeditiebedrijf, A. van; BV te Oirschot, 1977, 29; stuk
  - 'A.T.B.'; BV Algemeen Transportbedrijf te Diemen, 1979, 30; stuk
  - Aukema en de Vries; Firma te Lemmer, 1958, 31; stuk
  - Auto en Motorbootdiensten NV; voorheen Firma P. en P. Zuiddam te Alkmaar, 1960, 32; stuk
  - Auto Spijker, BV te Nieuwersluis, 1983, 33; stuk
  - Avanti; Firma te Maasbracht, 1957, 34; stuk
  - Baars, C.J. te Barwoutswaarder, 1958, 35; stuk
  - Baarslag, Gebroeders; VOF te Hardenberg, 1961, 36; stuk
  - Baas, H. te Ter Apel, 1958, 37; stuk
  - Baat en Kroon; Firma te Nootdorp, 1957, 38; stuk
  - Backus, H.C.G. te Nijmegen, 1982, 39; stuk
  - Bakker, F.W.A. te Veenendaal, 1985, 40; stuk
  - Bakker, H. BV; Internationaal Transportbedrijf te Tungelroy, 1978, 41; stuk
  - Bakker, J. te Wervershoof, 1959 - 1960, 42; stuk
  - Bakker, J. en W. Koomen en J. Nieuweboer te Wervershoof tegen J. Deen te Wervershoof, 1960, 43; stuk
  - Bakker, K. te Vianen. 1978-1979, 44-45
    - 1978, 44; stuk
    - 1979, 45; stuk
  - Bakker, P., BV; Transportbedrijf te Kerkrade, 1980, 46; stuk
  - Balk, De, BV; Watersportcentrum te Breda, 1983, 47; stuk
  - Balnikker, A.L. en L.A. en P.J. Jonkman te Terneuzen, 1959, 48; stuk
  - Barnhoorn, J.J., handelend onder de naam Firma Maart Barnhoorn te Heemstede, 1980, 49; stuk
  - Banis en Zn., G. te Bussum, 1971, 50; stuk
  - Bankersen, K. te Den Helder, 1979, 51; stuk
  - Bansema, J. te Kollum, 1964, 52; stuk
  - Barbé, P.J. te Yerseke, 1956, 53; stuk
  - Bardoel, K. te Oploo, 1961, 54; stuk
  - Barten en Zn., Th.E.; VOF te 's-Hertogenbosch, 1969, 55; stuk
  - Bastings-Kleijnen, J.F. te Valkenburg, 1960, 56; stuk
  - Bauer, P.J. te Kruiningen, 1973, 57; stuk
  - Beck, G.H.P.M. te Nijmegen, 1956, 58; stuk
  - Bedrijfsvereniging voor het vervoer, De, te Utrecht, 1983, 59; stuk
  - 'Bedum' Verenigde Beurtschippers; Firma te Bedum, 1967, 60; stuk
  - Beek, M. van te Sprang-Cappelle, 1985, 61; stuk
  - Beemsterboer's Expedite te Purmerend tegen Th. Guyt te Volendam, 1960, 62; stuk
  - Beemsterboer's Expeditie; Firma te Purmerend tegen Firma Koning en Zn. te Volendam, 1960, 63; stuk
  - Beenes en Zn.,T. te Bedum, 1967, 64; stuk
  - Beentjes, G. te Egmond-Binnen, 1965, 65; stuk
  - Beers en Zn., P.; VOF te Winkel. 1975-1977, 66-69
    - WAG 1812, 1975, 66; stuk
    - WAG 1828, 1977, 67; stuk
    - WAG 1919, 1977, 68; stuk
    - WAG 1920, 1977, 69; stuk
  - Beers, M. van te Sint Willebrord, 1955, 70; stuk
  - Beerta; Firma te Ter Apel, 1967, 71; stuk
  - Beijer, Gebroeders J.H. en G.A.; VOF te Soest, 1979, 72; stuk
  - Beintema, G. te Leeuwarden, 1956, 73; stuk
  - Bekedam, G. te Dalsen, 1979, 74; stuk
  - Bekkema, Gebroeders; VOF te Bergum, 1970, 75; stuk
  - Bekkers, Joh. te Lithoyen, 1957, 76; stuk
  - Bekx, Nico, Transport BV te Beek en Donk. 1978-1982, 77-79
    - WAG 2095, 1978, 77; stuk
    - WAG 2143, 1978, 78; stuk
    - WAG 2408, 1982, 79; stuk
  - Berbee en Zn., Gebroeders; VOF te Hillegom, 1963, 80; stuk
  - Berculo, C. te Nijkerkerveen, 1969, 81; stuk
  - Berends, A. te Ommeren, 1959, 82; stuk
  - Berends, A.H. te Arnhem. 1959-1960, 83-84
    - WAG 912, 1959, 83; stuk
    - WAG 1140, 1960, 84; stuk
  - Berends en Zn., A.; VOF te Ommeren, 1974, 85; stuk
  - Berg, D.D. van den te Grave, 1964, 86
  - Berg, J. v.d. te 's-Gravenhage, 1972, 87; stuk
  - Berger, B.; VOF te Oudehaske. 1955-1961, 88-89
    - 1955, 88; stuk
    - 1961, 89; stuk
  - Berghuis, J. te Dokwerd, 1957, 90; stuk
  - Berk, J. te Zoeterwoude, 1974, 91; stuk
  - Bernaard's, Transportonderneming 'Venetron'; NV te Amsterdam, 1959, 92; stuk
  - Bernaards, C., A. Bakx en Firma A. Coppens allen te Bergen op Zoom tegen W. van Noorloos te Bergen op Zoom, 1958, 93; stuk
  - Bernardt, Th. te Maastricht, 1976, 94; stuk
  - Besseling en Zn., P.C. te Heerhugowaard, 1980, 95; stuk
  - Besters, Gebroeders, en C. Vooghden beide te Roosendaal, 1962, 96; stuk
  - Besters, W. te 's-Gravenhage, 1963, 97; stuk
  - Beumer, J. te De Rijp, 1978, 98; stuk
  - Beurskens, J.J. te Belfeld. 1964-1972, 99-100
    - WAG 1369, 1964, 99; stuk
    - WAG 1775, 1972, 100; stuk
  - Beurskens, S.J.M. te Tegelen, 1959, 101; stuk
  - Beusekom, G.A. van te Abcoude, 1955, 102; stuk
  - Beusink, G.W. te Winterswijk, 1961, 103; stuk
  - Beverdam's Expeditie NV te Hengelo en G.J. Nijhuis te Glanerbrug tegen het Expeditiebedrijf B. ter Mors te Enschede, 1957, 104; stuk
  - Beverdam's Expeditie; NV te Enschede. 1967-1971, 105-106
    - WAG 1618, 1967, 105; stuk
    - WAG 1707, 1971, 106; stuk
  - Bevers, J. te Boekel, 1962, 107; stuk
  - Bezemer, Aannemingsbedrijf, H.J. te Dordrecht, 1977, 108; stuk
  - Bie, H.J. de te Chaam, 1959, 109; stuk
  - Bieleveldt, A. te Silvolde, 1960, 110; stuk
  - Biesheuvel, G. te Haarlemmermeer, 1956, 111; stuk
  - Bimbergen, R. te Gennep, 1972, 112; stuk
  - Binsbergen, Van, en Janssen te IJzendoorn, 1968, 113; stuk
  - Blaauw, G. te Kerkrade, 1977, 114; stuk
  - Blanken, E. te Emmen, 1976, 115; stuk
  - Bloemendaal; BV Internationaal Transportbedrijf te Andijk. 1976-1982, 116-120
    - WAG 1870, 1976, 116; stuk
    - WAG 2113, 1978, 117; stuk
    - WAG 2371, 1980, 118; stuk
    - WAG 2378, 1980, 119; stuk
    - WAG 2473, 1982, 120; stuk
  - Blok Lzn., M. te Woerden, 1961, 121; stuk
  - Blom, C. te Leidschendam, 1962, 122; stuk
  - Blommers, Gebroeders; VOF te Heeswijk, 1965, 123; stuk
  - Blumentransport; GmbH en Compagnon K.G., C.B.A. te Aalsmeer. 1977, 124-125
    - WAG 1906., 124; stuk
    - WAG 1907., 125; stuk
  - Bode Bulk te Noordwijk aan Zee, 1967, 126; stuk
  - Boeder, P. te Genemuiden, 1975, 127; stuk
  - Boekel, G.J. van te Amersfoort, 1979, 128; stuk
  - Boekhold, Gebroeders; VOF te Nieuweschans, 1967, 129; stuk
  - Boekhorst BV te 't Loo, 1983, 130; stuk
  - Boelhouwer, Kruyswijk en Balhuizen; Firma en de Verenigde Goudsche Beurtdiensten te Amsterdam tegen de Firma Schalk, Van Breen en Van Staveren te Nieuw-Vennep, 1955, 131; stuk
  - Boelhouwer, Kruijswijk en Balhuizen; Firma te 's-Gravenhage tegen de NV Algemene Transport en Expeditie Onderneming Van Gend en Loos te Utrecht, 1956, 132; stuk
  - Boer, Gebroeders; VOF te Goes, 1959, 133; stuk
  - Boer, B. de; VOF te Sassenheim. 1961, 134-135
    - WAG 1210., 134; stuk
    - WAG 1214., 135; stuk
  - Boer en Compagnon, W. de; VOF te Surhuisterveen, 1964, 136; stuk
  - Boer en Zn., J. van de; VOF te Rijen, 1960, 137; stuk
  - Boerema, K.L. te Zuidhorn, 1967, 138; stuk
  - Boerman Transport; BV te Hardinxveld-Giessendam, 1975, 139; stuk
  - Boers, Th.; Firma te 's-Gravenzande, 1955, 140; stuk
  - Bogerd's, P., Internationaal Transport- en Expeditiebedrijf BV te Nieuwland, 1976, 141; stuk
  - Bogerd-Van Gelderen, A.; NV Transportbedrijf te Vortum, 1968, 142; stuk
  - Bogt, J.H. ter te Vragender, 1961, 143; stuk
  - Bok en Zn., J.H.; Firma en A.H. Zijlstra beide te Sneek, 1956, 144; stuk
  - Boks, J.; VOF te Apeldoorn, 1979, 145; stuk
  - Boks, J.W.G. te Apeldoorn, 1962, 146; stuk
  - Bol, P.; Firma te Rotterdam, 1956, 147; stuk
  - Bolhoeve, G.J. te Nijmegen, 1959, 148; stuk
  - Bolsward-Sneek Combinatie; Firma te Bolsward tegen A. de Vries te Makkum, 1960, 149; stuk
  - Bondewel, Ch.A.P., handelend onder de naam Gebroeders P.Ch. Bondewel te Maastricht, 1957, 150; stuk
  - Bons, K.; Firma te Sliedrecht, 1958, 151; stuk
  - Bont, R. te Oosterhoogebrug, 1958, 152; stuk
  - Bonte, A. te Amsterdam, 1962, 153; stuk
  - Boog, K., handelend onder de naam Boog's Beurtvaart- en Expeditiebedrijf te Vlaardingen, 1961, 154; stuk
  - Boogaard, H.M.C. te Castricum, 1979, 155; stuk
  - Boogaard, K. te Amsterdam. 1978, 156-157
    - WAG 1990., 156; stuk
    - WAG 1991., 157; stuk
  - Bookelaar, C.D. te Roosendaal, 1957, 158; stuk
  - Boom, L. te Vlijmen, 1969, 159; stuk
  - Boom, IJ. van der te Amsterdam, 1972, 160; stuk
  - Boon, H.P., handelende onder de naam Firma P. Boon en Zn. te 's-Gravenzande, 1979, 161; stuk
  - Boon, J. te Oost- en West-Souburg, 1967, 162; stuk
  - Boonen en Zn., E.; VOF te Nijkerk, 1975, 163; stuk
  - Boonstra's Internationaal Transportbedrijf; VOF te Haulerwijk. 1976-1979, 164-165
    - WAG 1180, 1976, 164; stuk
    - WAG 2321, 1979, 165; stuk
  - Boonstra, H. te Eernewoude. 1967-1972, 166-169
    - WAG 1535, 1967, 166; stuk
    - WAG 1536, 1967, 167; stuk
    - WAG 1543, 1967, 168; stuk
    - WAG 1740, 1972, 169; stuk
  - Boonstra, W. te Wymbritseradiel, 1956, 170; stuk
  - Boosten en Compagnon, Transportbedrijf; VOF te Hoensbroek, 1978, 171; stuk
  - Boot en Buteyn te Nieuwdorp, 1959, 172; stuk
  - Bork en Zn., H., Transportbedrijf te Kerkenveld, 1977, 173; stuk
  - Born, J., handelend onder de naam Expeditie Bakker te Weesp tegen VOF D. Bonnema en R. Bonnema en Zn. te Hilversum, 1964, 174; stuk
  - Born, J., handelende onder de naam Expeditie Bakker, Transportbedrijf Borst, Expeditie Schulp en Zn., Transportbedrijf Bos, Transportbedrijf C.R. Beek te Weesp en Transportbedrijf S. Poelwijk te Nederhorst den Berg, 1971, 175; stuk
  - Borst-van Roest, E.C. te Lopik, 1961, 176; stuk
  - Bos, E. te Esserveld, 1956, 177; stuk
  - Bos en Compagnon; Firma te Vlissingen tegen J.J. Weststrate te Vlissingen, 1958, 178; stuk
  - Bos, J. te Heinenoord, 1967, 179; stuk
  - Bosch en Zn., L. van de; Firma te Doornspijk, 1980, 180; stuk
  - Boshuis en Zn.; NV te Maartensdijk, 1971, 181; stuk
  - Bosma, B. te Venhuizen tegen J. Komen, handelend onder de naam 'De Valk' Expeditiebedrijf te Venhuizen, 1960, 182; stuk
  - Bosma, K.H. te Sint Johannesga, 1961, 183; stuk
  - Bosma, R. en J.H.; Firma te Tweede Exloërmond, 1956, 184; stuk
  - Bosman, A. te Elburg. 1961-1967, 185-188
    - 1961, 185; stuk
    - 1964, 186; stuk
    - 1965, 187; stuk
    - 1967, 188; stuk
  - Bosman, G. te Nisse en de Firma C. Schikker en Zoon te Borssele tegen de Firma W. Zonnevijlle te Nisse, 1955, 189; stuk
  - Bosman, H. te Gendringen, 1957, 190; stuk
  - Bosman, H. te Klein Bredenbroek, 1966, 191; stuk
  - Bosman, L. te Nisse, 1958, 192; stuk
  - Both, W. te Hardinxveld-Giessendam, 1960, 193; stuk
  - Boudewijn en Zn., E.; VOF te Kapel-Avezaath, 1979, 194; stuk
  - Boudewijn en Zn., E. BV; Transportbedrijf te Kapel-Avezaath, 1981, 195; stuk
  - Boudewijn, E. te Kapel-Avezaath en A.R. de Heus te Tiel en VOF W. Schiltmans en Zn. te Tiel, 1962, 196; stuk
  - Bouwman, H.C. te Haaksbergen, 1957, 197; stuk
  - Bouwmeester, H.C.H. te Klundert, 1962, 198; stuk
  - Bouwmeester, J. te Zwolle, 1963, 199; stuk
  - Boxtel, J.I.M. van te Heerlen, 1962, 200; stuk
  - Boxtel, P. te 's-Hertogenbosch. 1979-1983, 201-202
    - WAG 2273, 1979, 201; stuk
    - WAG 251, 1983, 202; stuk
  - Braam, G.TH.H. te Wijchen, 1972, 203; stuk
  - Braam, J. tegen C.A. van Liere beide te Baarland, 1957, 204; stuk
  - Braam, P.J. te IJmuiden, 1955, 205; stuk
  - Braas, Gebroeders, handelend onder de naam 'De Snelle Arie'; VOF te Berkhout, 1979, 206; stuk
  - Brandhoff, J.S. te Zwaag, 1978, 207; stuk
  - Brecht, C.J.A. van te Leidschendam, 1978, 208; stuk
  - Breddels, G.H. te Zaltbommel, 1960, 209; stuk
  - Bredenhorst, A.B. te Amsterdam, 1966, 210; stuk
  - Breedveld, P. te Krimpen aan den IJssel, 1955, 211; stuk
  - Brenken en De Vringer; NV Expeditie te Naarden, 1963, 212; stuk
  - Brink, H. te De Krim, 1965, 213; stuk
  - Brocam, Transportbedrijf; BV te Nieuwendijk, 1979, 214; stuk
  - Broek, G. van de te Scherpenzeel, 1956, 215; stuk
  - Broek, P. van den; Firma te Veghel. 1959, 216-217
    - WAG 928., 216; stuk
    - WAG 959., 217; stuk
  - Broekema, Expeditiebedrijf te Nieuwe Pekela, 1973, 218; stuk
  - Broekhoven, H.Ph. van te Halsteren, 1961, 219; stuk
  - Broek, J.A. van den te Nijmegen, 1966, 220; stuk
  - Broekmans en Zoon; Firma te Brunssum, 1958, 221; stuk
  - Broekmeulen, A.H.Ph. te Kerkdriel, 1964, 222; stuk
  - Broersma en Zn., D.; NV te Stroobos. 1967-1968, 223-224
    - 1967, 223; stuk
    - 1968, 224; stuk
  - Broersma en Zn., J.; Firma te Heerenveen, 1957, 225; stuk
  - Bron, Gebroeders, te Waterlandkerkje, 1966, 226; stuk
  - Bronsema, Gebroeders; Firma te Stroobos, 1962, 227; stuk
  - Brouwer, D.N. te Amsterdam., 228; stuk
  - Brouwer, P. te Maartensdijk, 1960, 229; stuk
  - Brouwers, A. te Hilvarenbeek, 1957, 230; stuk
  - Bruger; Firma te Rheden, 1959, 231; stuk
  - Bruggen, A. van te Noordbroek, 1961, 232; stuk
  - Bruin, A. de te Krimpen aan den IJssel, 1979, 233; stuk
  - Bruin, P. de; VOF te Buitenpost, 1981, 234; stuk
  - Bruin's, De; Expeditiebedrijf tegen J. Windstra beide te Surhuisterveen, 1960, 235; stuk
  - Bruntink Internationaal Transportbedrijf; BV te Dinxperlo, 1978, 236; stuk
  - Bruijn en Compagnon, De Transportbedrijf; NV te Heerle, 1970, 237; stuk
  - Bruyn, G. de, Transportbedrijf; BV te Snelrewaard, 1978, 238; stuk
  - Buitendijk en Compagnon, J.B.; Firma te Berkel en Rodenrijs, 1967, 239; stuk
  - Bunschoten-van der Pol, mevrouw J. te Ermelo, 1956, 240; stuk
  - Buren, J. van te Gouda, 1955, 241; stuk
  - Buren, S. te Formerum tegen VOF Visser te Midsland, 1963, 242; stuk
  - Buren, S. te Formerum, Jac. Haan te Landerum, Wulp-Hek,S. Wulp te West-Terschelling tegen VOF Visser te Midsland, 1964, 243; stuk
  - Burg, K. van der te Vlaardingen, 1959, 244; stuk
  - Burg, M.J.J. van der te Zoetermeer, 1976, 245; stuk
  - Burg, N.F. van der te Zoetemeer, 1959, 246; stuk
  - Burger, Th. en J. Rustenberg te Wieringerwerf, 1976, 247; stuk
  - Burgers Transporten, G.A.; BV te Wijchen, 1977, 248; stuk
  - Burgt en Zn., A.C.; VOF te Reek, 1979, 249; stuk
  - Bus, H.L. te Laren tegen VOF J. Distelblom en Zn. te Laren, 1963, 250; stuk
  - Butter, K. te Slootdorp, 1956, 251; stuk
  - Buurstede, M. en P.C. Boomaerts tegen A.F. Rens allen te Sint Willebrord, 1955, 252; stuk
  - Bijl, C. te Maartensdijk, A.van Driel te Stavenisse, A.M. Hengstmengel te Sint Maartensdijk, J. van 't Hof te St. Annaland en J.C.B. Rossen te Tholen, 1957, 253; stuk
  - Bijlsma, P. te Britsum, 1959, 254; stuk
  - Bijsteren, Th. van te Harderwijk, 1963, 255; stuk
  - Calumet Transport; BV te Rotterdam, 1977, 256; stuk
  - Camu, B.J. te Heemstede, 1979, 257; stuk
  - Camu, B.J., handelend onder de naam Transportbedrijf B.J. Camu te Heemstede, 1982, 258; stuk
  - Cantelberg, C.M., handelend onder de naam Expeditie Wien te Venlo, 1959, 259; stuk
  - Caron, C.F. te Den Hout. 1958-1962, 260-261
    - 1958, 260; stuk
    - 1962, 261; stuk
  - Cate, Ten; Reklamebureau BV te Bergen (N.H.), 1979, 262; stuk
  - Cate-Wolf, N. ten, handelend onder de naam Internationaal Transportbedrijf D. ten Cate te Wezep, 1979, 263; stuk
  - Cavdar, I. te Amsterdam. 1983, 264-265
    - WAG 2538., 264; stuk
    - WAG 2538 a., 265; stuk
  - Centrum, 't, Afvalstoffenhandel- en Containerbedrijf; BV te Rotterdam, 1979, 266; stuk
  - Cillessen, J.G. en Th.J. van Kesteren te Groesbeek, 1975, 267; stuk
  - Claassens en Zn., J.P.B.; VOF te Roosendaal, 1979, 268; stuk
  - Clement, J. te Niew Vennep, 1974, 269; stuk
  - Coehoorn, Gebroeders.; VOF te Lemmer. 1961, 270-271
    - WAG 1211., 270; stuk
    - WAG 1270., 271; stuk
  - Coenen, J.M. te Boxmeer, 1967, 272; stuk
  - Cohen, L. te Zwijndrecht, 1984, 273; stuk
  - 'Colosseum' BV; Autogarage- en Vrachtbedrijf te Rotterdam, 1979, 274; stuk
  - 'Combinatie Stad Bolsward' te Bolsward, 1960, 275; stuk
  - Combinatie Stad; VOF te Workum, 1959, 276
  - Container Combinatie Hoogeveen BV te Hoogeveen, 1977, 277; stuk
  - Container Combinatie '68; BV te Hoogeveen, 1979, 278; stuk
  - Coonjers, H.H. te Wijlre, 1970, 279; stuk
  - Coonjers, J.G.H. te Margraten, 1971, 280; stuk
  - Bodehuis GA, Coöperatief te Leeuwarden en J. Veenstra, handelend onder de naam 'Transportbedrijf Huis Te Noord' te Oudwoude, 1970, 281; stuk
  - Coöperatieve Particuliere Transportonderneming GA te Meppel, 1958, 282; stuk
  - Cooymans, J.A. te Dungen, 1978, 283; stuk